【裁判字號】    92,訴,262
【裁判日期】    920714
【裁判案由】    妨害自由
【裁判全文】
臺灣新竹地方法院刑事判決                          九十二年度訴字第二六二號
    公  訴  人  臺灣新竹地方法院檢察署檢察官
    被      告  丙○○
    選任辯護人  林思銘律師
                苗繼業律師
右列被告因妨害自由案件，經檢察官提起公訴（九十一年度偵字第四八四六號)，本
院判決如左：
    主  文
丙○○共同以非法方法，剝奪人之行動自由，處有期徒刑陸月。如易科罰金，以佰
元折算壹日，緩刑年，緩刑期間付保護管束。
    事  實
一、丙○○因不滿甲○○於民國九十一年一月十三日將其雙胞胎哥哥張志明毆傷，竟
    與綽號「阿豪」及其他三、四名不詳年籍之人，共同基於妨害自由之犯意聯絡，
    先由「阿豪」以計誘騙甲○○於民國九十一年一月十四日晚上十一時許到新竹市
    ○○路湳雅公園附近，待甲○○偕同友人乙○○共乘一輛機車到場後，丙○○即
    與「阿豪」等人基於傷害人之身體之犯意聯手毆打甲○○及乙○○二人，嗣並隨
    即將甲○○、乙○○二人強行拉上不詳人士所駕駛之自小客車上，由不詳人士押
    住乙○○坐在右前座，丙○○則與「阿豪」等人押住甲○○坐在後座以利控制，
    並將車開至新竹市十八尖山上自由車場，於自由車場，丙○○與「阿豪」等人再
    度承接前揭傷害犯意接續毆打甲○○、乙○○，致甲○○受有頭部撞擊合併臉、
    頭皮撕裂傷，手及膝部多處擦傷，乙○○則傷勢不明（傷害部分，業據甲○○、
    乙○○撤回告訴，經檢察官另為不起訴處分確定），丙○○並另找來不知情之友
    人張家麒、丁○○（張家麒、丁○○經檢察官另為不起訴處分確定）到場協助談
    判，其間並於翌日零時至一時間，由丙○○、丁○○輪流以丁○○之電話聯絡甲○○之父周松明告以甲○○在其等手上被其等毆打，問周松明如何解決，嗣周明
    松同意解決，且甲○○表明願意賠償，丙○○等人始於九十一年一月十五日凌晨
    二時許將甲○○、乙○○載返湳雅公園附近釋放，而共同以此非法方法剝奪甲○○、乙○○之行動自由達二個多小時之久，嗣周松明見甲○○仍未返家於九十一
    年一月十五日上午十一時許報警處理而查獲上情。
二、案經甲○○、乙○○訴由新竹市警察局移送臺灣新竹地方法院檢察署檢察官偵查
    起訴。
    理  由
一、訊據被告丙○○坦承右揭因告訴人甲○○毆傷其兄張志明，其遂夥同「阿豪」等
    人將告訴人甲○○誘騙至湳雅公園後加以毆打，再以自小客車強押告訴人甲○○
    、乙○○前往十八尖山自由車場談判，嗣因告訴人甲○○之父周松明同意解決，
    及告訴人甲○○同意賠償後始將告訴人甲○○、乙○○釋放之事實，經核與告訴
    人甲○○、乙○○於偵查中指述、證人張家麒、丁○○證述情節大致相符，是被
    告自白與事實相符，堪以採信，雖告訴人二人於本院調查時，告訴人甲○○供稱
    因被毆打不記得是否自願上被告的車，告訴人乙○○則供稱當時係自願上被告車
    去自由車場云云，然告訴人甲○○、乙○○遭被告夥同數名不詳人士強押上車開
    至自由車場等情，經告訴人甲○○、乙○○於偵查中指述綦詳，參以告訴人甲○○、乙○○在場均已遭被告及「阿豪」等人毆打為被告所不否認，告訴人甲○○
    、乙○○在湳雅公園既遭毆打，其行動或心裡已遭壓制可見一般，被告這一方人
    多勢眾，且當時為深夜，告訴人二人豈有自願前往另一更偏僻處之理？且告訴人
    二人既已騎乘機車到達湳雅公園，若均係自願前往自由車場，大可自行騎乘機車
    前往，何需多人擠坐同一輛自小客車，而告訴人乙○○更與一不詳之人擠坐在右
    前座？在在均非常情，復以告訴人二人嗣後業與被告達成和解，是告訴人二人何
    以於本院所述或有所保留或翻異前詞亦不難理解，是告訴人二人於本院所述有利
    被告之供述為維護被告之詞不足採信，附此敘明。本件事證明確，被告犯行洵堪
    認定，應依法論科。
二、核被告丙○○所為係犯刑法第三百零二條第一項之妨害自由罪。被告與「阿豪」
    等人就上開犯行有犯意聯絡、行為分擔，應依刑法第二十八條共同正犯論處。爰
    審酌被告不循正當法律程序商談賠償事宜，夥同不詳人士對告訴人施暴，實屬不
    該，剝奪告訴人自由時間為二個多小時，坦承犯行，態度尚可等一切情狀，量處
    如主文所示之刑，並諭知易科罰金之折算標準。末以被告前未受有期徒刑以上刑
    之宣告，有臺灣高等法院被告全國前案紀錄表一份在卷可稽，本件係起因於告訴
    人甲○○毆打被告胞兄張志明而雙方生有嫌隙一節，經告訴人甲○○供承在卷（
    見偵卷第六十五頁），且被告之兄張志明受有左側食指近端指骨開放性骨折、頭
    部外傷併腦震盪、頭皮撕裂傷，住院數日，傷勢非輕等情，亦有被告所提出之診
    斷證明書（見本案卷內），被告年輕識淺，因一時失慮誤蹈法網而犯下本件，亦
    有悔意，已與告訴人甲○○、乙○○達成和解，經告訴人於偵查中陳明在案，是
    本院認所宣告之刑，以暫不執行為適當，爰併宣告緩刑三年，以勵自新，並在緩
    刑期間付保護管束促其知所警惕。
三、據上論斷，應依刑事訴訟法第二百九十九條第一項前段，刑法第二十八條、第三
    百零二條第一項、第四十一條第一項、第七十四條第一款、第九十三條第一項，
    罰金罰鍰提高標準條例第一條前段、第二條，判決如主文。
本案經檢察官許麗美到庭執行職務。
中      華      民      國    九十二    年      七      月     十四     日
                              臺灣新竹地方法院刑事第二庭
                                      法    官  黃美盈
如不服本判決，應於判決送達後十日內向本院提出上訴狀（應附繕本），上訴於臺灣
高等法院。
右正本證明與原本無異。
                                      書 記 官  吳尚文
中      華      民      國    九十二    年      七      月     十五     日
附錄本案論罪科刑法條：
刑法第三百零二條（剝奪他人行動自由罪）
私行拘禁或以其他非法方法，剝奪人之行動自由者，處五年以下有期徒刑、拘役或三
百元以下罰金。
因而致人於死者，處無期徒刑或七年以上有期徒刑，致重傷者，處三年以上十年以下
有期徒刑。
第一項之未遂犯罰之。


司法院資訊處製作；財團法人民間司法改革基金會備份。
